【裁判字號】    98,易,365
【裁判日期】    980728
【裁判案由】    竊盜等
【裁判全文】
臺灣基隆地方法院刑事判決               98年度易字第365號
公  訴  人  臺灣基隆地方法院檢察署檢察官
被      告  乙○○
                    （另案於臺灣桃園監獄執行中）
            丙○○
                    （另案羈押於臺灣基隆看守所）
上列被告因竊盜等案件，經檢察官提起公訴（98年度偵字第822
號），本院判決如下：
    主  文
乙○○竊盜，累犯，處有期徒刑月，如易科罰金，以新臺幣壹
仟元折算壹日。
丙○○收受贓物，累犯，處拘役伍拾伍日，如易科罰金，以新臺
幣壹仟元折算壹日。
    事  實
一、乙○○前因施用第二級毒品案件，經臺灣板橋地方法院以93
    年度易字第1232號判決，判處有期徒刑6 月確定，於民國94
    年10月15日執行完畢。又因施用第一級毒品案件，再經同院
    以94年度訴字第2662號判決，判處有期徒刑8 月確定（下稱
    甲案）。再因施用第二級毒品案件，經同院以95年度簡字第
    2112號判決，判處有期徒刑6 月確定（下稱乙案）。復因施
    用第二級毒品案件，經同院以96年度易字第221 號判決，判
    處有期徒刑7 月確定（下稱丙案）。嗣同院以96年度聲減字
    第937 號裁定，就其所犯甲乙案件所處之刑減刑並定應執行
    有期徒刑6 月確定，就其所犯丙案件所處之刑減為有期徒刑
    3 月又15日，其入監接續執行上開有期徒刑6 月、3 月又15
    日後，於96年10月30日執行完畢。丙○○前因搶奪案件，經
    本院以90年度訴字第758 號判決判處有期徒刑3 年4 月確定
    ，於94年3 月16日執行完畢。
二、乙○○於98年1 月4 日上午9 、10時許，行經基隆市○○路
    28巷前，見朱貞嫻所有之4462-GZ 號自用小客車停放在該處
    ，而無人在場注意管理，竟萌意圖為自己不法所有之竊盜犯
    意，以自備之鑰匙1 支，竊取該自用小客車，供己代步之用
    。丙○○與乙○○因案曾共同在宜蘭監獄執行而結識，乙○
    ○竊得該自用小客車後，即旋於同日某時許（起訴書誤載為
    98年1 月11日），駕駛該自用小客車，至基隆市○○區○○
    街281 巷107 號丙○○住處，與丙○○碰面，丙○○因平日
    向友人林承華借用之自用小客車送修，亟須交通工具代步，
    明知乙○○駕駛之自用小客車係來路不明之贓物，竟仍基於
    收受贓物之犯意，收受乙○○竊得朱貞嫻所有上開自用小客
    車之贓物。嗣於98年1 月12晚間10時許，丙○○駕駛上開收
    受之贓車搭載女友陳惠珠，林承華駕駛其母所有之YP-0800
    號自用小客車，共同至基隆市○○○街8 號前，欲尋找丙○
    ○之友人，適逢基隆市警察局第四分局安樂分駐所員警至該
    處巡邏，見有1 男1 女將原駕駛之車輛停放路旁，改搭林承
    華所駕駛之自用小客車離去，認為情狀有異，經查核該名男
    子所駕駛之自用小客車係朱貞嫻失竊之車輛後，於是將朱貞
    嫻失竊車輛拖回保管，並認駕駛朱貞嫻失竊車輛之男子涉有
    收受贓物之罪嫌，乃通知林承華至基隆市警察局第四分局安
    樂分駐所，林承華經警詢問後指出當日駕駛朱貞嫻失竊車輛
    之男子為丙○○，丙○○所搭載之女子為陳惠珠，於是員警
    乃再通知丙○○、陳惠珠到案說明，丙○○於警詢中供出係
    向乙○○借用朱貞嫻失竊車輛，且業於98年1 月14日將乙○
    ○用以竊取朱貞嫻車輛而嗣交予其使用之鑰匙丟棄在暖江橋
    下，因而查悉上情。
三、案經基隆市警察局第四分局報告臺灣基隆地方法院檢察署檢
    察官偵查後起訴。
    理  由
壹、程序事項（關於證據能力）
    按被告以外之人於審判外之言詞或書面陳述，除法律有規定
    者外，不得作為證據。又被告以外之人於審判外之陳述，雖
    不符合同法第159條之1至第159條之4之規定，但經當事人於
    審判程序同意作為證據，法院審酌該言詞陳述或書面陳述作
    成時之情況，認為適當者，亦得為證據。當事人、代理人或
    辯護人於法院調查證據時，知有第159條第1項不得為證據之
    情形，而未於言詞辯論終結前聲明異議者，視為有前項之同
    意，刑事訴訟法第159條第1項及第159條之5分別定有明文。
    本件被告2 人及檢察官於言詞辯論終結前，就本件卷內被告
    以外之人於審判外之陳述（包括人證、書證），於本院審理
    時均表示不爭執，且同意做為證據，經本院審酌該等證據之
    做成情況，核無違法取證或其他瑕疵，認均適為本案認定事
    實之依據，依刑事訴訟法第159 條之5 規定，均有證據能力
    。
貳、實體事項
一、上開事實，業據被告乙○○、丙○○於本院審理時坦承在卷
    ，並據證人即被害人朱貞嫻於警詢、偵訊時指證在卷，復據
    證人林承華、陳惠珠於警詢、偵訊時證述在卷，且有基隆市
    警察局車輛尋獲電腦輸入單及朱貞嫻領回失竊車輛之贓物認
    領保管單各1紙存卷可憑，被告2人之自白核與事實相符，可
    以採信。綜上，本案事證明確，被告2人之犯行均堪認定，
    應依法論科。
二、核被告乙○○所為係犯刑法第320 條第1 項之普通竊盜罪，
    被告丙○○所為，係犯刑法第349 條第1 項之收受贓物罪。
    被告2 人分別受有如事實欄一所示有期徒刑之執行完畢，有
    被告2 人之臺灣高等法院被告前案紀錄表在卷可憑，渠等於
    有期徒刑執行完畢後之5 年內，故意再犯本件有期徒刑以上
    之罪，均為累犯，均應依法加重渠等之刑。爰審酌被告2 人
    犯罪動機、犯罪方法、所生危害、暨渠等於本院審理時業坦
    承犯行等一切情狀，分別量處如主文所示之刑，併均易科罰
    金之折算標準。又被告乙○○用以竊取被害人朱貞嫻自用小
    客車之鑰匙未據扣案，且雖無證據證明業已滅失，然被告丙
    ○○供稱業於98年1月14 日將之丟棄在暖江橋下，為免將來
    執行困難，爰不予宣告沒收，附此敘明。
據上論斷，應依刑事訴訟法第284 條之1 、第299 條第1 項前段
，刑法第320 條第1 項、第349 條第1 項、第47條第1 項、第41
條第1 項前段，刑法施行法第1 條之1 ，判決如主文。
本案經檢察官甲○○到庭執行職務。
中    華    民    國    98    年    7     月    28    日
                  刑事第一庭法  官  劉桂金
以上正本證明與原本無異。
如不服本判決應於收受送達後10日內向本院提出上訴書狀，並應
敘述具體理由；其未敘述上訴理由者，應於上訴期間屆滿後20日
內向本院補提理由書 (均須按他造當事人之人數附繕本)「切勿
逕送上級法院」。
中    華    民    國    98    年    7     月    28    日
                            書記官  劉如純
附錄本案論罪法條：
刑法第320條第1項
意圖為自己或第三人不法之所有，而竊取他人之動產者，為竊盜
罪，處5 年以下有期徒刑、拘役或 5 百元以下罰金。
刑法第349條第1項
收受贓物者，處3 年以下有期徒刑、拘役或5 百元以下罰金。


司法院資訊處製作；財團法人民間司法改革基金會備份。
